臺北高等行政法院裁定
　　　　　　　　　　　　　　　　　 96年度聲重字第00004號
聲　請　人　甲○○
上列聲請人因任用事件，對於本院中華民國96年10月11日95年度
訴字第3068號確定判決聲請重新審理，本院裁定如下︰
    主  文
聲請駁回。
聲請程序費用由聲請人負擔。
    理  由
一、按「因撤銷或變更原處分或決定之判決，而權利受損害之第
    三人，如非可歸責於己之事由，未參加訴訟，致不能提出足
    以影響判決結果之攻擊或防禦方法者，得對於確定終局判決
    聲請重新審理。」、「聲請重新審理不合法者，行政法院應
    以裁定駁回之。」行政訴訟法第284 條第1 項、第287 條分
    別定有明文。是聲請重新審理以因撤銷或變更原處分或決定
    之判決，而權利受損害之第三人為限。若對非撤銷或變更原
    處分或決定之判決，自不得聲請重新審理（最高行政法院95
    年度裁字第33號裁定意旨參照）。
二、本件聲請人乃本院95年度訴字第3068號原告王淑君之訴訟代
    理人。而王淑君現任國立臺北護理學院（以下簡稱臺北護理
    學院，83年8 月1 日改制前為國立臺北護理專科學校，以下
    簡稱臺北護專）圖書館主任，前於民國（下同）72年5 月11
    日任臺北護專圖書館主任職務，經臺北護專以同年6 月17日
    72北護專人字第1089號敘薪通知單，核敘薪額新臺幣（下同
    ）245 元。嗣學校改制經臺北護理學院以84年6 月22日84北
    護人字第1164號令，改派王淑君為館長並自83年8 月1 日生
    效，歷至94年底核敘薪額710 ，後經臺北護理學院以95年1
    月6 日北護人字第0950000133號令，改派為該校圖書館主任
    職務，仍支710 薪額。王淑君不服上開臺北護專72年6 月17
    日敘薪通知、臺北護理學院84年6 月22日84北護人字第1164
    號及95年1 月6 日北護人字第0950000133號令，提起復審遭
    決定駁回，遂向本院提起行政訴訟。經本院於96年10月11日
    以95年度訴字第3068號判決駁回原告之訴，而告確定。嗣聲
    請人以自己名義，對前揭確定判決聲請重新審理。
三、如前所述，本件原確定之本院95年度訴字第3068號判決，並
    非「撤銷或變更原處分或決定之判決」；且聲請人於前訴訟
    程序乃擔任原告之訴訟代理人，縱認其權利或法律上利益將
    受損害，於訴訟進行中亦非不得聲請獨立參加訴訟，並提出
    獨立之攻擊或防禦方法，此觀行政訴訟法第42條第1 項規定
    甚明，是其未參加訴訟亦顯有可歸責於己之事由，核與前揭
    行政訴訟法284 條所定重新審理之要件，要有未合，是本件
    重新審理之聲請，為不合法，應予駁回。又聲請人重新審理
    之聲請既不合法，其實體之主張即無庸審究，併此敘明。
四、依行政訴訟法第287 條、第104 條、民事訴訟法第95條、第
    78條，裁定如主文。
中　　華　　民　　國　　96　　年　  12　　月　 19  　 日
                        第七庭審判長法  官　李得灶
                                    法  官　黃秋鴻
                                    法  官　林玫君
上為正本係照原本作成。
如不服本裁定，應於送達後10日內向本院提出抗告狀（須按他造
人數附繕本）。
中　　華　　民　　國　　96　　年　  12　　月　 19  　 日
            　　　　　　　    　　　書記官  黃明和
